臺灣臺中地方法院刑事裁定　　　　　　 96年度撤緩字第161號
聲　請　人　臺灣臺中地方法院檢察署檢察官
受　刑　人　甲○○
上列聲請人因受刑人妨害風化案件（ 本院92年度訴字第2769號）
，聲請撤銷緩刑之宣告（96年度執聲字第1677號），本院裁定如
下：
    主    文
聲請駁回。
    理    由
一、聲請意旨略以：受刑人甲○○因妨害風化案件，經本院於民
    國九十四年六月二十二日，以九十二年度訴字第二七六九號
    判處有期徒刑一年二月，緩刑三年，並於同年七月二十五日
    判決確定。惟受刑人於緩刑期內，即九十五年十月十六日，
    復因公共危險案件，經臺灣板橋地方法院於九十六年二月十
    三日，以九十六年度交簡字第五四號判處罰金新臺幣三萬元
    ，於九十六年三月二十六日確定在案，經核受刑人於緩刑期
    間內再犯罪，顯然緩刑對其難收矯治之效，依法聲請撤銷其
    緩刑之宣告等語。
二、按刑法於九十四年二月二日修正公布，並於九十五年七月一
    日施行。而關於緩刑之撤銷亦有修正，依立法意旨說明，舊
    法第七十五條第一項固已設有兩款應撤銷緩刑之原因，至得
    撤銷緩刑之原因，則僅於保安處分章內第九十三條第三項與
    撤銷假釋合併加以規定，體例上不相連貫，實用上亦欠彈性
    ，是將緩刑之撤銷分為「應撤銷」及「得撤銷」兩種原因，
    故將刑法第七十五條修正為「受緩刑之宣告，而有下列情形
    之一者，撤銷其宣告：一、緩刑期內因故意犯他罪，而在緩
    刑期內受不得易科罰金之有期徒刑以上刑之宣告確定者。二
    、緩刑前因故意犯他罪，而在緩刑期內受不得易科罰金之有
    期徒刑以上刑之宣告確定者」、「前項撤銷之聲請，於判決
    確定後六月以內為之」；並新增刑法第七十五條之一規定：
    「受緩刑之宣告而有下列情形之一，足認原宣告之緩刑難收
    其預期效果，而有執行刑罰之必要者，得撤銷其宣告：一、
    緩刑前因故意犯他罪，而在緩刑期內受得易科罰金之有期徒
    刑、拘役或罰金之宣告確定者。二、緩刑期內因故意犯他罪
    ，而在緩刑期內受得易科罰金之有期徒刑、拘役或罰金之宣
    告確定者。三、緩刑期內因過失更犯罪，而在緩刑期內受有
    期徒刑之宣告確定者。四、違反第七十四條第二項第一款至
    第八款所定負擔情節重大者。」、「前條第二項之規定，於
    前項第一款至第三款情形亦適用之」。次按，於九十四年一
    月七日刑法修正施行前，受緩刑之宣告，九十四年一月七日
    修正刑法施行後，仍在緩刑期內者，適用九十四年一月七日
    修正施行之刑法第七十五條、第七十五條之一及第七十六條
    規定，中華民國刑法施行法第六條之一定有明文。從而，本
    件係依舊法宣告緩刑，迄新法施行仍在緩刑期內，即應適用
    修正後刑法第七十五條及第七十五條之一為緩刑之撤銷，合
    先敘明。
三、另按就緩刑期內因故意犯他罪，而在緩刑期內受不得易科罰
    金之有期徒刑以上刑之宣告確定者，依修正後刑法第七十五
    條第一項第一款規定，即應撤銷緩刑之宣告，法院無裁量空
    間。惟如在緩刑期內因故意犯他罪，而在緩刑期內受得易科
    罰金之有期徒刑、拘役或罰金之宣告確定者，依修正後刑法
    第七十五條之一第一項第二款規定，以原宣告之緩刑難收其
    預期效果，而有執行刑罰之必要時，得撤銷緩刑之宣告，即
    此時法院得斟酌受刑人之再犯情節，裁量是否撤銷緩刑之宣
    告。本件受刑人甲○○因妨害風化案件，經本院於九十四年
    六月二十二日，以九十二年度訴字第二七六九號判處有期徒
    刑一年二月，緩刑三年，並於同年七月二十五日判決確定在
    案。受刑人於緩刑期內，即九十五年十月十六日，復因公共
    危險案件，經臺灣板橋地方法院於九十六年二月十三日，以
    九十六年度交簡字第五四號判處罰金新臺幣三萬元，於九十
    六年三月二十六日確定，有上開判決正本及臺灣高等法院被
    告前案紀錄表在卷可按，是受刑人於本院九十二年度訴字第
    二七六九號案件，雖受有緩刑宣告，惟於緩刑期內因故意犯
    公共危險案件，而在緩刑期內另受罰金新臺幣三萬元宣告確
    定，堪以認定。惟是否足認前開緩刑之宣告難收其預期效果
    ，而有執行刑罰之必要，乃須衡酌相關情況決定之。
四、經查，受刑人甲○○上開公共危險案件，係酒後駕駛機車為
    警查獲，惟酒測值僅0.41mg/l，雖因而與吳冠二所駕駛之車
    號ＮＺＭ－六五九號重型機車發生擦撞，然吳冠二所受傷害
    為右臂部擦挫傷、右手擦傷，傷害情節尚非甚鉅，吳冠二亦
    未提出過失傷害告訴，本院考量受刑人係因一時失慮，偶發
    性的酒後駕車，致罹公共危險刑章，犯罪之動機、目的尚屬
    單純，手段亦稱平和，所生危害亦非甚鉅，可非難性亦較輕
    ，受刑人亦因該等緩刑期內之公共危險犯行，經臺灣板橋地
    方法院判處罰金新臺幣三萬元確定，諒經該罰金刑之宣告及
    執行，應足以警惕受刑人，並對受刑人達到適度懲罰的目的
    。況受刑人所犯上開二案件，案件類型迥異，犯罪型態全然
    不同，亦難僅因其後之公共危險犯行，即遽行推論本院九十
    二年度訴字第二七六九號案件中所宣告之緩刑，有何難以收
    預期效果，有執行刑罰必要之情形。本院審酌上開各情，尚
    難認受刑人原宣告之緩刑難收其預期效果，有執行刑罰之必
    要者，而與刑法第七十五條之一第一項第二款之規定相符。
    又聲請人復未提出受刑人原宣告之緩刑難收其預期效果之具
    體事證，以供本院審酌，是所為本件聲請，於法尚有未合，
    應予駁回。
五、爰依刑事訴訟法第二百二十條，裁定如主文。
中　　華　　民　　國　　96　　年　　8 　　月　　27　　日
                  刑事第十三庭  法　官  陳  得  利
以上正本證明與原本無異。
如不服本裁定，應於收受送達後五日內向本院提出抗告狀。（應
附繕本）
                                書記官  鐘  麗  芳
中　　華　　民　　國　　96　　年　　8 　　月　　27　　日
